最高法院刑事判決　　　　　　　　　 110年度台上字第6207號
　　　　　　　　　　　　　　　　　 110年度台上字第6208號
　　　　　　　　　　　　　　　　　 110年度台上字第6209號
　　　　　　　　　　　　　　　　　 110年度台上字第6210號
上　訴　人　陳建成
 
 

上列上訴人因加重詐欺等罪案件，不服臺灣高等法院中華民國11
0 年5 月31日第二審判決（110 年度上訴字第401 、402 、 403
、404 號，起訴案號：臺灣新北地方檢察署109 年度偵字第 248
、272 號；追加起訴案號：同署109 年度偵緝字第1693、1694號
，109 年度偵字第3089、6956、21286 、21718 、25028 號），
提起上訴，本院判決如下：
    主  文
上訴駁回。
    理  由
一、按刑事訴訟法第377 條規定，上訴於第三審法院，非以判決
    違背法令為理由，不得為之。是提起第三審上訴，應以原判
    決違背法令為理由，係屬法定要件。如果上訴理由書狀並未
    依據卷內訴訟資料，具體指摘原判決不適用何種法則或如何
    適用不當，或所指摘原判決違法情事，顯與法律規定得為第
    三審上訴理由之違法情形，不相適合時，均應認其上訴為不
    合法律上之程式，予以駁回。本件原判決認定上訴人陳建成
    有其事實欄所載之加重詐欺取財及洗錢（其中如原判決附表
    〈下稱附表〉壹編號三之⒈至⒏除外）共32次犯行，因而撤
    銷第一審關於此部分所為之科刑判決，改判依刑法上想像競
    合規定（不包括附表壹編號三之⒈至⒏）從一重論上訴人犯
    以網際網路對公眾散布而詐欺取財32罪（見附表貳所示），
    各處有期徒刑1 年2 月（2 罪）、1 年1 月（20罪）、1 年
    （10罪），並均諭知相關沒收及定應執行有期徒刑3 年6 月
    。已詳細敘述所憑之證據及取捨、認定之理由。並就上訴人
    辯稱僅就附表壹編號四之⒈及⒉之關於販賣「口罩」部分有
    在網路上刊登買賣訊息，其餘部分只是以網路私訊各該被害
    人，並非對公眾散布等語，惟如何依據被害人鄭光浩等人之
    指證並綜合卷附之相關「Facebook」、「Marketplace 」等
    公開賣場之網頁刊登訊息等資料，認其此部分辯詞不可採之
    理由，暨就上訴人所犯洗錢部分為起訴事實之一部，並經於
    審理時告知此部分罪名及進行辯論，自得併予審理等情，分
    別予以指駁及說明（見原判決理由貳、三）。所為論斷，俱
    有卷存證據資料可資覆按，從形式上觀察，並無採證認事違
    背經驗法則、論理法則，亦無量刑職權之行使有濫用，或其
    他違背法令之情形。
二、上訴意旨仍謂：其除「口罩」部分外之行為均非對公眾散布
    而為之，又卷附其等各該被害人聯繫之「line」及「Messen
    ger 」資料均不能證明其有此犯行，故就此部分不應成立加
    重詐欺取財罪；且原審就未經起訴之洗錢部分併予判決，係
    訴外裁判，均屬違法等語。係就原判決已說明之事項及屬原
    審採證認事職權之適法行使，持憑己見，就相同證據資料而
    為不同之評價，且重為事實之爭執，與法律規定得為第三審
    上訴理由之違法情形，不相適合。其上訴均不合法律上之程
    式，應予駁回。又本院為法律審，除符合刑事訴訟法第 393
    條、第394 條第1 項之要件時，始得依職權調查證據或事實
    ，本件並無前開應行調查之情形存在，上訴人所請重新調查
    其有無對公眾散布販賣訊息，及本院既從程序駁回其上訴，
    其請求從輕量刑等語，均不予斟酌，附此敘明。
據上論結，應依刑事訴訟法第395 條前段，判決如主文。
中    華    民    國   110    年    11    月    25    日
                  刑事第四庭審判長法  官  林  立  華  
                                  法  官  林  瑞  斌  
                                  法  官  王  敏  慧  
                                  法  官  李  麗  珠  
                                  法  官  謝  靜  恒  
本件正本證明與原本無異
                                  書記官
中    華    民    國   110    年    12    月    1     日